【裁判字號】    99,易,678
【裁判日期】    990331
【裁判案由】    傷害
【裁判全文】
臺灣臺北地方法院刑事判決               99年度易字第678號
公  訴  人  臺灣臺北地方法院檢察署檢察官
被      告  甲○○
            乙○○
上列被告等因傷害案件，經檢察官提起公訴（99年度偵字第3668
號），本院判決如下：
    主  文
本件公訴不受理。
    理  由
一、公訴意旨略以：被告暨告訴人乙○○於民國98年11月22日20
    時50分許，騎乘車牌號碼為CWE-215號之普通重型機車，沿
    臺北市中山區○○○道第二車道由北往南方向行駛，行經上
    開地點時，與同向由被告暨告訴人甲○○所駕駛車牌號碼為
    E7-8911號之自用小客車因爭道引發紛爭，被告暨告訴人乙
    ○○、甲○○遂分別行駛至臺北市中山區○○○道由北往南
    方向出口處後，下車為口角爭執，竟因一時不快，分別基於
    傷害人身體之犯意，被告乙○○徒手抓扯告訴人甲○○之頸
    部，致告訴人甲○○受有左頸紅瘢4處（各1.5X0.2公分、1.
    5x0.5公分、1.5x0.2公分及1.5x0. 1公分）、前胸壁紅瘢（
    3x0.2公分）等傷害；而被告甲○○則自車內取出手電筒1支
    後，持該手電筒揮打告訴人乙○○，致告訴人乙○○受有左
    前臂近手肘處瘀腫（8x8公分）等傷害。因認被告等均涉有
    刑法第277條第1項前段之普通傷害罪嫌。
二、按告訴乃論之罪，告訴人於第一審辯論終結前，得撤回其告
    訴；又告訴經撤回者，法院應諭知不受理之判決，並得不經
    言詞辯論為之，刑事訴訟法第238條第1項、第303條第3款及
    第307條，分別定有明文。
三、經查，本件被告甲○○、乙○○前揭所涉普通傷害案件，經
    檢察官提起公訴，認被告2人所涉均係犯刑法第277條第1項
    前段之普通傷害罪，而依同法第287條前段之規定，該罪須
    告訴乃論。茲據渠等均已達成和解，並分別具狀表明撤回前
    揭普通傷害罪之告訴（見本院卷99年3月31日之刑事撤回告
    訴狀2紙），是依上開法律規定，爰不經言詞辯論，逕為諭
    知不受理之判決。
四、據上論斷，應依刑事訴訟法第303條第3款、第307條，判決
    如主文。
中    華    民    國    99    年    3    月    31    日
                  刑事第十七庭  法  官  楊雅清
上正本證明與原本無異。
如不服本判決應於收受送達後10日內向本院提出上訴書狀，並應
敘述具體理由；其未敘述上訴理由者，應於上訴期間屆滿後20日
內向本院補提理由書（均須按他造當事人之人數附繕本）「切勿
逕送上級法院」。告訴人或被害人如對於本判決不服者，應具備
理由請求檢察官上訴，其上訴期間之計算係以檢察官收受判決正
本之日期為準。
                                書記官  吳俊龍
中    華    民    國    99    年    3    月    31    日

司法院資訊處製作；財團法人民間司法改革基金會備份。
